臺灣屏東地方法院刑事判決　　　　　　　100年度易字第611號
公　訴　人　臺灣屏東地方法院檢察署檢察官
被　　　告　蔡明助
上列被告因竊盜案件，經檢察官提起公訴（100 年度偵字第2620
號），茲因被告就被訴事實為有罪之陳述，經告知簡式審判程序
意旨並聽取公訴人及被告之意見後，本院合議庭裁定依簡式審判
程序審理，判決如下：
    主  文
蔡明助犯竊盜罪，累犯，處有期徒刑伍月，如易科罰金，以新臺
幣壹仟元折算壹日。又犯竊盜罪，累犯，處有期徒刑伍月，如易
科罰金，以新臺幣壹仟元折算壹日。應執行有期徒刑捌月，如易
科罰金，以新臺幣壹仟元折算壹日。
    事  實
一、蔡明助前因竊盜案件，經本院以98年度易字第428 號判決分
    別判處拘役20日、有期徒刑4 月、30日、20日、30日、4 月
    ，應執行有期徒刑6 月、拘役85日確定，於99年8 月13日徒
    刑執行完畢，詎猶不知悔改，復基於意圖為自己不法之所有
    及竊盜之犯意，分別於（一）民國99年11月15日中午12時至
    12 時30 分許，在屏東市○○路「和生市場」內方明勤之攤
    位上，徒手竊取方明勤所有之白鐵剪刀3 支及鐵製掛鉤5 支
    。得手後，再將所竊得之前述物品出售予不知情之鄭志偉。
    （二）99年12月15日中午12時許，在同上市場內之福德祠，
    以線綁住鐵片，並於鐵片上塗黏劑，再將鐵片放入功德箱內
    以黏起功德箱內之現金的方式，竊取該福德祠管理委員會所
    管理之現金新台幣（下同）200 元得逞；然亦同時為該管理
    委員主任委員王明川發覺，其遂立即逃逸無蹤。
二、案經屏東縣政府警察局屏東分局報請臺灣屏東地方法院檢察
    署檢察官偵查起訴。
    理  由
一、本案被告蔡明助所犯竊盜案件，並非法定刑為死刑、無期徒
    刑或最輕本刑3 年以上有期徒刑之罪，亦非高等法院管轄第
    一審之案件，而被告於本院準備程序中就被訴事實為有罪之
    陳述，本院合議庭乃裁定由受命法官獨任進行簡式審判程序
    。又簡式審判程序之證據調查，依刑事訴訟法第273 條之2
    規定，不受同法第159 條第1 項審判外陳述排除之限制，再
    被告對於卷內之各項證據，亦不爭執證據能力，故卷內所列
    之各項證據，自得作為證據，先予敘明。
二、上開犯罪事實，業據被告蔡明助於本院審理中坦承不諱，核
    與被害人黃裕捷、方明勤、王明川，證人鄭志偉於警詢時之
    證述情節大致相符，並有監視器翻拍照片3 張在卷可佐。足
    認被告上開任意性自白與事實相符，堪予採信。是以本件被
    告犯行事證明確，應依法論科。
三、核被告蔡明助所為，係犯刑法第320 條第1 項之竊盜罪，所
    犯2 次竊盜罪，犯意各別，行為互殊，應予分論併罰。被告
    有如事實欄所載之犯罪科刑執行情形，有臺灣高等法院被告
    前案紀錄表1 份在卷可查，其於有期徒刑執行完畢後5 年內
    ，再故意觸犯本件有期徒刑以上之2 罪，皆為累犯，均應依
    刑法第47條第1 項規定加重其刑。爰審酌被告蔡明助前有毒
    品前科，並經法院論罪科刑在案，素行不良，正值壯年，卻
    不思以正當途徑取得財物，恣意竊取他人物品，對於他人財
    產安全及社會秩序產生一定程度之危害，惟於審判中坦承犯
    行，態度良好，學歷為國中肄業，智識程度尚可、經濟狀況
    勉持等一切情狀，分別量處如主文所示之刑，並均依其資力
    、職業及社會地位等節，諭知易科罰金折算標準，並定其應
    執行刑及諭知易科罰金折算標準。
據上論斷，應依刑事訴訟法第299 條第1 項前段、第284 條之1
、第273 條之1 第1 項，刑法第320 條第1 項、第47條第1 項、
第51條第5 款、第41條第1 項前段第8 項，刑法施行法第1 條之
1， 判決如主文。
本案經檢察官潘國威到庭執行職務
中    華    民    國   100     年    7     月    14    日
                  刑事第三庭    法  官  蕭筠蓉
以上正本證明與原本無異。
如不服本判決應於收受判決後10日內向本院提出上訴書狀，並應
敘述具體理由；其未敘述上訴理由者，應於上訴期間屆滿後20日
內向本院補提理由書（均須按他造當事人之人數附繕本）「切勿
逕送上級法院」。
中    華    民    國   100     年    7     月    14    日
                                書記官  張語恬
附錄本案所犯法條全文：
中華民國刑法第320條第1項
意圖為自己或第三人不法之所有，而竊取他人之動產者，為竊盜
罪，處5 年以下有期徒刑、拘役或5 百元以下罰金。